【裁判字號】    99,上訴,566
【裁判日期】    990209
【裁判案由】    毒品危害防制條例
【裁判全文】
臺灣高等法院刑事判決                 99年度上訴字第566號
上  訴  人
即  被  告  甲○○
上列上訴人因違反毒品危害防制條例案件，不服臺灣板橋地方法
院98年度訴字第4130號，中華民國98年12月28日第一審判決（起
訴案號：臺灣板橋地方法院檢察署98年度毒偵字第7380號），提
起上訴，本院判決如下：
    主  文
上訴駁回。
    理  由
一、按刑事訴訟法第350條、第361條規定，不服地方法院之第一
    審判決而上訴者，須提出上訴書狀，並應敘述具體理由，為
    上訴必備之程式。倘已提出上訴理由，但所提非屬具體理由
    者，則由第二審法院以上訴不合法律上之程式，判決駁回。
    而所謂具體理由，必係依據卷內既有訴訟資料或提出新事實
    或新證據，指摘或表明第一審判決有何採證認事、用法或量
    刑等足以影響判決本旨之不當或違法，而構成應予撤銷之具
    體事由，始克當之（例如：依憑證據法則具體指出所採證據
    何以不具證據能力，或依憑卷證資料，明確指出所為證據證
    明力之判斷如何違背經驗、論理法則）；倘僅泛言原判決認
    定事實錯誤、違背法令、量刑失之過重或輕縱，而未依上揭
    意旨指出具體事由，皆難謂係具體理由，俾與第二審上訴制
    度旨在請求第二審法院撤銷、變更第一審不當或違法之判決
    ，以實現個案救濟之立法目的相契合，並節制濫行上訴。
二、查本件上訴人即被告甲○○上訴理由略以：被告對於施用海
    洛因乙事，於地院審理時坦承不諱，而被告係因其母重病住
    院治療，心情煩躁，才施用毒品，且被告被查獲後，有心要
    戒斷毒品，於98年8 月25日自費至台北縣八里療養院接受美
    沙冬替代療法，請給予伊改過自新的機會云云。惟被告於民
    國98年7 月18日因施用第一級毒品海洛因之行為，經原審以
    被告係累犯，量處有期徒刑十月，並就如何量定其宣告刑之
    理由，已經敘明審酌被告之素行、再犯施用毒品情節、所生
    危害及犯罪後坦承之態度等一切情狀，並於法定刑度之內，
    予以量定，客觀上並無明顯濫權之情形。被告上開上訴意旨
    置原判決上開論述於不顧，所述純屬其個人主觀上對法院量
    刑之期盼，並未具體指摘或表明原審判決有何採證認事、用
    法或量刑等足以影響判決本旨之不當或違法，而構成應予撤
    銷之具體事由，有其上訴理由狀在卷可稽。是被告上訴，未
    以書狀敘述具體理由，應認其上訴為不合法律上之程式，爰
    不經言詞辯論，予以駁回。
三、據上論斷，應依刑事訴訟法第367條前段、第372條，判決如
    主文。
中    華    民    國    99    年    2     月    9     日
            刑事第二十一庭審判長法  官  蔡聰明
                                法  官  趙文
                                法  官  楊力進
以上正本證明與原本無異。
如不服本判決，應於收受送達後十日內向本院提出上訴書狀，其
未敘述上訴之理由者並得於提起上訴後十日內向本院補提理由書
（均須按他造當事人之人數附繕本）「切勿逕送上級法院」。
                                書記官  楊麗娟
中    華    民    國    99    年    2     月    10    日


司法院資訊處製作；財團法人民間司法改革基金會備份。
